臺灣臺中地方法院刑事判決　　　　　　　　　　　　九十三年度易字第一四三三號
　　公　訴　人　臺灣臺中地方法院檢察署檢察官
　　被　　　告　丁○○
右列被告因業務侵占案件，經檢察官提起公訴（九十三年度偵字第九一七六號），被
告於準備程序中就被訴事實為有罪之陳述，經告知簡式審判程序之旨，並聽取公訴人
、被告之意見後，由本院合議庭裁定由受命法官獨任進行簡式審判程序，判決如左：
    主  文
丁○○連續意圖為自己不法之所有，而侵占對於業務上所持有之物，處有期徒刑捌月
。緩刑貳年。
    事  實
一、丁○○自民國（下同）九十年八月間起至九十二年九月間止，擔任其所居住之臺
    中市○○路○段三四巷十六弄十三號「乙○○○」社區管理委員會財務委員，負
    責管理該社區公共基金管理費之收支，為從事業務之人，原應逐月將其業務上自
    乙○○○社區住戶收取之管理費匯入「乙○○○」管理委員會於誠泰銀行開立之
    帳戶（帳號：00000000000─九號），因其擔任友人之保證人遭受財
    務拖累，竟意圖為自己不法之所有，且基於概括之犯意，自九十一年一月間起至
    九十二年七月間止，連續逐月將其業務上所收取而持有之「乙○○○」社區住戶
    管理費扣除社區公共支出以外之其餘現款挪作己用，仍將每月實收之金額逐月填
    載於每月社區收支總表以掩人耳目，嗣於九十二年九月間，侵占總額累計已至新
    臺幣（下同）八十七萬九千一百九十八元，始為「乙○○○」社區管理委員會查
    知上情。
二、案經「乙○○○」社區住戶甲○○告發由臺灣臺中地方法院檢察署偵查起訴。
    理  由
一、右揭事實，業據被告丁○○迭於警詢、偵查、本院準備程序及簡式審判程序供承
    不諱，其稱：她於九十年八月至九十二年九月間止在「乙○○○」社區管理委員
    會擔任財務委員，負責管理公共基金之收支，她因擔任友人之保證人而承擔龐大
    債務，故自九十一年一月起至九十二年七月間即將收到之管理費扣除公共支出外
    ，其餘共八十七萬九千一百九十八元挪為己用，經管理委員會發覺後，她陸續已
    經還了三十多萬元等語（見九十三年度他字第八一八號卷第四、五、十六、八三
    頁，本院卷第十一、十五、十六頁），核與證人即告發人甲○○於警詢、偵查指
    訴各情相符（見前開他字卷第三、十六、八三、八四頁），且有誠泰商業銀行活
    期蓄儲存款存摺內頁明細二份、工商本票十九紙、丁○○所書立之切結書一紙、
    、誠泰商業銀行存摺存款對帳單一份、誠泰商業銀行交易明細查詢單二紙、代收
    代繳登記交接簿一份、乙○○○九十年七月至十二月、九十一年一月至十二月、
    九十二年一月至十二月之收支總表各一份附卷可稽（見九十三年度發查字第七一
    七號偵查卷第四至三九頁、前開他字卷第十八至八十、八五至九四頁），被告丁○○自白核與事實相符，應堪採信。又被告丁○○未經徵得乙○○○區分所有權
    人之同意，即擅自將「乙○○○」社區區分所有權人所交付之管理費，除作為公
    共支出之費用外，均予挪用，供己花用，其主觀上確有為自己不法所有之侵占意
    圖，亦臻明確。本件事證明確，被告犯行，堪以認定。
二、被告丁○○於擔任「乙○○○」社區管理委員會擔任財務委員之九十一年一月至
    九十二年七月間，侵占「乙○○○」社區區分所有權人所交付之管理費，核其所
    為，係犯刑法第三百三十六條第二項之業務侵占罪。又被告丁○○先後多次犯行
    ，時接緊接，方法相同，觸犯構成要件相同之罪，顯係基於概括犯意為之，應依
    連續犯之規定論以一罪，並依法加重其刑。爰審酌被告並無前科，素行良好，有
    臺灣臺中地方法院檢察署刑案資料查註紀錄表、臺灣高等法院被告全國前案紀錄
    表各一份在卷可參，其因擔任友人之保證人負擔龐大債務，鋌而走險起意侵占「
    乙○○○」社區區分所有權人所交付之管理費，犯罪之動機、目的尚屬單純，惟
    枉顧「乙○○○」社區區分所有權人等對被告之信賴，為圖己利而犯本案，仍屬
    可議，復以被告侵占之侵占之金額為八十七萬九千一百九十八元元，所得利益非
    少，幸已賠償三十萬元，此經證人甲○○於偵查中證述綦詳，並有被告丁○○親
    自書立之切結書在卷可參（見前開他字卷第八三頁、發查卷第二九頁），且被告
    丁○○犯後均能坦承犯行，態度良好等一切情狀，量處如主文所示之刑。末查，
    被告丁○○前未曾受有期徒刑以上刑之宣告，已如前述，其因一時失慮，而罹法
    典，犯後業已坦承犯行，深具悔意，並已賠償部分損害，其餘積欠之部分亦書立
    切書，表示願負起賠償之責任有前開切結書一紙附卷，則其經此教訓，當知警惕
    而信無再犯之虞，本院綜核各情，認所宣告之刑，以暫不執行為適當，併予宣告
    緩刑二年，以啟自新。
據上論斷，應依刑事訴訟法第二百七十三條之一第一項、第二百九十九條第一項前段
，刑法第五十六條、第三百三十六條第二項、第七十四條第一款，罰金罰鍰提高標準
條例第一條前段，判決如主文。
本案經檢察官丙○○到庭執行職務
中      華      民      國      九十三      年    七    月    二十     日
                                臺灣臺中地方法院刑事第十二庭
                                    法  官
右正本證明與原本無異。
如不服本判決，應於送達後十日內向本院提出上訴狀（須附繕本），上訴於臺灣高等
法院臺中分院。
        書記官
中      華      民      國      九十三      年    七     月    二十    日
附錄論罪科刑法條
刑法第三百三十六條
對於公務上或因公益所持有之物，犯前條第一項之罪者，處一年以上七年以下有期徒
刑，得併科五千元以罰金。
對業務上所持有有之物，犯前條第一項之罪者，處六月以上五年以下有期徒刑，得併
科三千元以下罰金。
